【裁判字號】    99,易,2158
【裁判日期】    991125
【裁判案由】    恐嚇
【裁判全文】
臺灣高雄地方法院刑事判決              99年度易字第2158號
公  訴  人  臺灣高雄地方法院檢察署檢察官
被      告  王慶麟
上列被告因恐嚇案件，經檢察官聲請簡易判決處刑（98年度偵字
第34607 號），本院簡易庭認不宜適用簡易判決程序，改依通常
程序審理，判決如下：
    主  文
王慶麟犯恐嚇危害安全罪，處拘役伍拾日，如易科罰金，以新臺
幣壹仟元折算壹日。
    事  實
一、王慶麟因懷疑其妻楊秀儀與李淵銘有曖昧關係，於民國98年
    9 月29日16時35分至17時許，前往李淵銘之配偶謝涵羚任職
    之洗衣店即高雄縣鳳山市○○路○ 段86號欲探究真相，適逢
    李淵銘在場，2 人發生爭執，王慶麟竟心生不滿，向李淵銘
    恐嚇：「要找人來開戰，要讓你身敗名裂，不讓你家庭圓滿
    」等加害生命、身體之事，使其心生畏懼，致生危害於安全
    ，嗣謝涵羚打電話報警處理，王慶麟始離開上開洗衣店。
二、案經李淵銘訴由高雄縣政府警察局仁武分局報請臺灣高雄地
    方法院檢察署檢察官聲請簡易判決處刑。
    理  由
一、按被告以外之人於審判外之言詞或書面陳述，除法律有規定
    者外，不得作為證據；又被告以外之人於審判外之陳述，雖
    不符合同法第159條之1至第159條之4之規定，但經當事人於
    審判程序同意作為證據，法院審酌該言詞陳述或書面陳述作
    成時之情況，認為適當者，亦得為證據。當事人、代理人或
    辯護人於法院調查證據時，知有第159條第1項不得為證據之
    情形，而未於言詞辯論終結前聲明異議者，視為有前項之同
    意，刑事訴訟法第159條第1項及第159條之5分別定有明文。
    本判決以下所引用之被告以外之人於審判外之陳述，雖屬傳
    聞證據，惟當事人均不爭執，且未於言詞辯論終結前聲明異
    議，本院審酌上開證據資料製作時之情況，尚無違法不當之
    瑕疵，亦認為以之作為證據應屬適當，揆諸前開規定，認均
    有證據能力。
二、訊據被告固坦承於前揭時、地與告訴人李淵銘、謝涵羚2人
    談論其妻楊秀儀與告訴人李淵銘間之事屬實，惟矢口否認有
    何恐嚇之犯行，辯稱：我是以求饒語氣向告訴人李淵銘詢問
    伊與我太太楊秀儀之關係，不可能口出恐嚇告訴人等語云云
    。經查被告因為質疑其妻楊秀儀與告訴人有曖昧關係，於上
    開日期前往謝涵羚任職之洗衣店欲詢問謝涵羚探究真相，適
    逢告訴人在場，被告遂質問告訴人與其妻楊秀儀之關係，雙
    方因而發生爭執一節，業經告訴人及證人謝涵羚偵、審中證
    述綦詳，復為被告肯認不諱，並有和解書在卷（見本院審簡
    卷第18頁）可稽，堪認上情為真。被告雖以前揭前詞置辯，
    惟查：
  (一)被告自承在98年9 月29日先撥打謝涵羚任職洗衣店之電話號
    碼000000000 予謝涵羚後，再前往上開洗衣店等情，並提出
    其行動電話通聯記錄資為佐證（見本院審簡卷第36頁），核
    與證人即告訴人李淵銘於偵查時證述：98年9 月底某日下午
    4 時許，他去鳳山市○○路○段86號我太太謝涵羚上班的洗
    衣店等語（見偵卷第27頁）相符，復根據被告持用之行動電
    話通聯記錄，被告係於98年9 月29日16時35分許撥打上開電
    話號碼予謝涵羚，而上開電話確係謝涵羚任職洗衣店之電話
    ，有卷附之本院公務電話紀錄可佐（見本院卷第27頁），是
    本案發生日期為98年9 月29日16時35分至17時許，堪以認定
    。
  (二)又證人即告訴人李淵銘於本院審理時證稱：我認識被告太太
    楊秀儀，是她同學介紹認識的，一起經營傳銷，我太太謝涵
    羚負責位在高雄市○○路○ 段86號的洗衣店，我去店裡後，
    被告進來，我不認識被告，被告問我是否叫李淵銘，我說是
    ，被告說他是楊秀儀的先生，一直說我用過他太太，沒關係
    給你，女兒給你也沒關係，我問被告怎麼講這種話，於是就
    趕被告走，被告很氣憤，作勢要打架，我在門市也不想要有
    糾紛，但被告吵得很大聲，我們就報案，被告說要讓我身敗
    名裂，說他爸爸在和欣客運，要司機來開戰，我害怕就報案
    提告等詞（見本院卷第17、18頁）；另證人謝涵羚於本院審
    理中經隔離訊問後證稱：一開始我不認識被告，經我先生李
    淵銘介紹才認識，被告說他是楊秀儀的老公，我先生李淵銘
    應該知道他是誰，被告問李淵銘有無騎他老婆，我說先生你
    怎麼這樣說你老婆，你應該去和你老婆溝通，李淵銘也很生
    氣得說為什麼這樣說你老婆，我說我要報警，被告一直唸就
    走出去，被告走進來講話，也說一些難聽的字眼，被告說他
    有後台，說他老婆沒有回家，他也不要讓我家庭圓滿，要讓
    你身敗名裂等語明確（見本院卷第13至16頁）。
  (三)另證人楊秀儀雖係告訴人之配偶，然證人謝涵羚於本院之證
    述業經具結，以刑事責任擔保其證言之可信性，且對於被告
    質疑告訴人與其配偶有不正常關係、告訴人之回應、證人謝
    涵羚報警、被告出言恫嚇等情節之描述，核與告訴人大致相
    符；復從證人謝涵羚當場報警之行為觀之，顯見被告與告訴
    人之對話過程已非愉快，甚至有所爭執，且被告若無因此心
    生不滿，因而有恫嚇之行為，證人謝涵羚亦無報警處理之必
    要，足證告訴人與證人謝涵羚前開證述屬實。是以被告確有
    向告訴人恫稱「要找人來開戰，讓你身敗名裂，不讓你家庭
    圓滿」一情，洵堪認定。被告前揭辯詞，核與事證不符，難
    以採信，故本案事證明確，被告犯行堪予認定。
三、按刑法第305 條之恐嚇罪，所稱以加害生命、身體、自由、
    名譽、財產之事，恐嚇他人者，係指以使人心生畏怖為目的
    ，而通知將加惡害之旨於被害人而言（最高法院52年台上字
    第751 號判例意旨參照）。被告向告訴人恫稱「要找人來開
    戰、身敗名裂、不讓你家庭圓滿」等詞，顯係以加害生命、
    身體之惡害通知告訴人，衡情均已足使人心生畏懼，此自告
    訴人於本院審理中前揭證稱：其有害怕之感覺，所以報案提
    告等語即明。從而，被告上開言詞，不僅使告訴人心生畏懼
    ，亦足生危害於告訴人生命、身體之安全一情，洵堪認定。
    核被告所為，係犯刑法第305 條之恐嚇危害安全罪。爰審酌
    被告因懷疑告訴人與其妻楊秀儀有曖昧關係，竟不思以理性
    、和平方式解決感情問題，率然恐嚇告訴人，使其心生畏懼
    ，所為實不足取；惟念及被告並無前科，有臺灣高等法院被
    告前案紀錄表在卷可參，素行尚佳，及被告生活狀況、智識
    程度等一切情狀，量處如主文所示之刑，並諭知易科罰金之
    折算標準，以資懲儆。
據上論斷，應依刑事訴訟法第452 條、第299 條第1 項前段，刑
法第305 條、第41條第1 項前段，刑法施行法第1 條之1 ，判決
如主文。
本案經檢察官吳昇峰到庭執行職務。
中    華    民    國    99    年    11    月    25    日
                  刑事第十一庭  審判長法  官  李代昌
                                      法  官  鄭  瑋
                                      法  官  林正忠
以上正本與原本相符。
如不服本判決應於收受判決後10日內向本院提出上訴書狀，並應
敘述具體理由。其未敘述上訴理由者，應於上訴期間屆滿後20日
內向本院補提理由書(均須按他造當事人之人數附繕本)「切勿逕
送上級法院」。
中    華    民    國    99    年    11    月    25    日
                                      書記官  劉甄庭
附錄本案論罪科刑法條全文
刑法第305條
以加害生命、身體、自由、名譽、財產之事，恐嚇
他人致生危於安全者，處2 年以下有期徒刑、拘役或300 元以下
罰金。

司法院資訊處製作；財團法人民間司法改革基金會備份。
